Inventaris van het archief van W.F. baron Röell, (1781) 1793 - 1835 (1840)
Nationaal Archief, Den Haag
Collectie 078 W.F. Röell
Röell, W.F.
1781-1840
merendeel 1793-1835
C22325
4.50 meter; 205 inventarisnummers.
Normale geschreven en gedrukte documenten, geen bijzondere handschriften.
Nationaal Archief, Den Haag
Röell, Willem Frederik (1767-1835)
Het archief bevat stukken over zeer uiteenlopende onderwerpen zoals de omwenteling in 1795, handelsverdragen, Grondwet 1814, staatsfinanciën, belastingen, bevordering van de handel via de haven van Amsterdam, graanhandel, hoger onderwijs, de Belgische afscheiding.
Archiefvorming
Geschiedenis van de archiefvormer
Willem Frederik Röell, geboren te Amsterdam 25 October 1767 en overleden aldaar 3 Januari 1835, bekleedde de hoogste staatsambten. Op jeugdigen leeftijd werd hij reeds schepen en pensionaris van Amsterdam. Gedurende de jaren 1795-1802 bleef hij ambteloos, totdat hij lid van Gedeputeerde Staten van Holland en secretaris van dat college werd. Onder Lodewijk Napoleon trad hij zeer op den voorgrond en deze benoemde hem tot Secretaris van Staat, en tot Minister van Buitenlandsche Zaken. Röell vergezelde den Koning naar Parijs, toen in het einde van 1809 en den aanvang van 1810 de kwestie van de inlijving van het Koninkrijk Holland bij het Keizerrijk dreigend werd. Einde Juni 1810 werd Röell wederom naar Parijs gezonden en hij bevond zich aldaar, toen Lodewijk Napoleon afstand van den troon deed.
Door den Souvereinen Vorst werd hij tot lid der Commissie tot het ontwerpen der Grondwet benoemd. Hoe hoog Röell's kundigheden aangeslagen stonden blijkt uit een klein briefje van Falck, gevoegd bij het Souverein besluit van de benoeming aan Röell, waarin Falck zegt: "Zeer gelukkig (te zijn) van mijn naam te hebben mogen stellen onder een besluit zoo belangrijk als het nevensgaande en nog gelukkiger van dit te mogen expedieeren aan een man zoo als de Heer Röell". Toen de Souvereine Vorst Koning der Nederlanden geworden was, werd Röell successievelijk Minister van Binnenlandsche Zaken, Minister van Staat, en Voorzitter der Eerste Kamer. Ook werd hem o.m. het voorzitterschap opgedragen van de Commissie tot herziening van het Hooger-, Middelbaar- en Lager ouderwijs.
Geschiedenis van het archiefbeheer
Het archief was door vererving in het bezit gekomen van Willem Cornelis baron Röell van Hazerswoude, kleinzoon van Willem Frederik. In 1903 toonde dr. H.T. Colenbrander belangstelling voor het archief, als bron voor de uitgave van de Gedenkstukken en andere bronnenpublicaties van de Commissie voor 's Rijks Geschiedkundige Publicatiën. In dat jaar, of kort erna verkreeg het bureau van de commissie het archief in bruikleen. In 1918 gaf de directeur van het bureau het archief in bewaring van het Algemeen Rijksarchief, onder voorwaarde dat het niet geraadpleegd mocht worden, tot de definitieve regeling met de eigenaren.
De verwerving van het archief
Eerst in 1926 werd het archief, met machtiging van de minister van Onderwijs, Kunsten en Wetenschappen, door W.C. baron Röell van Hazerswoude voor een periode van tien jaar in bewaring gegeven aan het Algemeen Rijksarchief.
Het archief is voor langere tijd in beheer, niet in eigendom verkregen.
Inhoud en structuur van het archief
18.03; 2.21
Inhoud
Het archief van W.F. baron Röell bestaat hoofdzakelijk uit stukken die hij in verschillende functies heeft ontvangen en opgemaakt. Niet van elke functie is evenveel archiefmateriaal bewaard gebleven. Vanuit zijn functie van lid van het gedeputeerd bestuur en secretaris van Holland, 1802-1806 is vrij weinig bewaard, en vanuit zijn functies lid van de Commissie van Superintendentie over de Waterstaat der Bataafse Republiek, van 1 mei 1805 tot 1 juli 1807 en kanselier van de Orde van de Nederlandse Leeuw, vanaf 1817, is niets bewaard gebleven.
Naast een kleine serie alfabetisch geordende brieven zijn het stukken en dossiers die op specifieke onderwerpen betrekking hebben. Hierbij zijn vaak ook brieven gevoegd. Evenzo kunnen in de brievenserie brieven aanwezig zijn, welke op deze specifieke onderwerpen betrekking hebben en dus ook in die dossiers op hun plaats zouden zijn geweest.
Een veelvuldig voorkomend type document is de memorie, door Röell zelf meestal "aanteekeningen" genoemd. Het gaat dan om een essayachtig stuk dat de mening van de schrijver over een bepaald onderwerp belicht. Deze memories zijn meestal ongedateerd. Ze zijn niet altijd in het handschrift van Röell zelf, hetgeen overigens niet betekent dat deze memories van een andere auteur zijn. Röell bediende zich vaak van klerken die zijn teksten in het net overschreven. Uitgebreide tekstanalyse is nodig om exact te bepalen welke stukken wel en welke niet van zijn hand zijn.
Naast de brieven en memories bevat het archief ook veel drukwerk. veel hiervan is overheidsdrukwerk, zoals de Kamerstukken. Daarnaast is ook een beperkte hoeveelheid pamfletten en brochures van particuliere auteurs aanwezig.
Voor onze geschiedenis zijn de papieren van Röell een bron van groote waarde.
Aanwijzingen voor de gebruiker
Openbaarheidsbeperkingen
Volledig openbaar.
Materiële beperkingen
Andere toegang
Naast deze archiefinventaris kan ook de oorspronkelijk inventaris Beschrijving eener verzameling papieren, afkomstig van mr. W.F. Röell gebruikt worden. Deze is gepubliceerd als bijlage VII in: Verslagen omtrent 's Rijks oude archieven, XLIX 1926 I, p. 233-256.
Aanvraaginstructie
Openbare archiefstukken kunnen online worden aangevraagd en gereserveerd. U kunt dit ook via de terminals in de studiezaal van het Nationaal Archief doen. Om te kunnen reserveren dient u de volgende stappen te volgen:
U maakt een profiel aan op www.gahetna.nl, en logt vervolgens in
Via de archiefinventaris (alleen de beschrijvingen met rode nummers) selecteert u het gewenste archiefstuk door op de knop 'Reserveren' te klikken
In het volgende scherm geeft u aan op welke dag u het archiefstuk wilt inzien
Indien u zich bevindt in de studiezaal en een tafelnummer heeft ontvangen kunt u dit nummer vermelden. Als u geen tafelnummer heeft kunt u tafelnummer 777 laten staan
Vervolgens bevestigt u uw reservering door deze te versturen.
Verwant materiaal
Beschikbaarheid van kopieën
Afgescheiden archiefmateriaal
Vroeger moet de verzameling grooter geweest zijn, daar in deze niet meer aanwezig zijn de Gedenkschriften en eenige portefeuilles met door Röell verzamelde stukken, welke indertijd aan prof. Jorissen afgestaan of toevertrouwd zijn.
Deze portefeuilles werden door Jorissen's erfgenamen met vele andere stukken aan het Rijk ten geschenke gegeven en bevinden zich ook in het Algemeen Rijksarchief. Zij zijn beschreven in Verslagen omtrent 's Rijks oude archieven XLVIII (1925) deel I, Bijlage IV, blz. 293, sub G, "Beschrijving eener verzameling papieren afkomstig van prof. dr. Th. Th. H. Jorissen" (zie inv.nrs. 66-87 van archiefinventaris 2.21.008.77). Het belangrijkste hieruit zijn zonder twijfel de Gedenkschriften (zie inv.nr. 66 van archiefinventaris 2.21.008.77).
Verwante archieven
Er bevinden zich in het Nationaal Archief nog twee archieven-Röell. Deze archieven zijn beschreven in de archieinventarissen:
2.21.183.69 - Inventaris van het archief van jhr. mr. J. Röell [levensjaren 1844-1914], 1868-1914
2.21.315 - Inventaris van het archief van de familie Röell, 1658-1974
Deze archieven bevatten stukken afkomstig van jhr. Joan Röell, lid van de Tweede en Eerste Kamer (1877-1994 en 1898-1912) en minister van Buitenlandse Zaken (1894-1897) resp. jhr. Jacob Alexander Röell, marineofficier (1867-1894) en minister van Marine (1894-1897). Beide waren kleinzoon van Willem Frederik baron Röell. Deze archieven bevatten evenwel geen stukken afkomstig van W.F. baron Röell.
Bijlagen
Concordantie
Met behulp van deze concordantielijst kan de relatie tussen de oude portefeuillenummering en de sinds 1926 toegepaste map- of inventarisnummering worden gevonden. De portefeuillenummering is in wetenschappelijke publicaties, daterend van vóór 1926 als bronvermelding gebruikt.
De portefeuilles XI, XVI en XVII vormden aanvankelijk een geheel, maar zijn wegens hun omvang (dikte) gesplitst in kleinere eenheden.
I 1-45
II 46-62
III 63-66
IV 67
V 68-69
VI 70-73
VII 74-76
VII 77-79
IX 80-86
X 87-117
XI 118-121
XIA1 118
XIA2 119
XIB1 120
XIB2 121
XII 122
XIII 123
XIV 124
XV 125
XVI 126-149
XVIA 126-132
XVIB 133-149
XVII 150
XVII 150A-150B
XVIII 151-152
XIX 153-161
XX 162
XXI 163
XXII 164-175
XXIII 176-180
XXIV 181-182
XXV 183
XXVI 184
XXVII 185
XXVIII 186
XXIX 187
XXX 188
XXXI 189
XXXII 190
ongenummerd 191-204
Beschrijving van de series en archiefbestanddelen
- Briefwisseling, A.
  - Rapporten en brieven van W.F. Röell aan Koning Lodewijk Napoleon., 1806-1810; 68-69; 2 deelen Afschriften.
    - 1806 Juli 21-1807 Mei 22 en 1808 Mei 25-1809 April 19, 68
    - 1809 April 22-1810 Juni, 69
  - Brieven van Koning Lodewijk Napoleon, gedurende zijne regeering in Holland en ook na zijne abdicatie, gericht aan W.F. Röell., 1806-1814; 74; 1 omslag
  - Ingekomen brieven, alfabetisch geordend op naam van de afzender., 1807-1833; 118-121; 4 pakken
    In elk der portefeuilles bevindt zich eene getypte lijst der stukken, met beknopte biografische gegevens van de afzenders.
    - A-G., 118
      Afkomstig van:
      Andagua, ridder d', 1808
      Angelo, prins de St., 1809
      Appelius, J.H., 1808-1810
      Apostool, C., 1814
      Aylva, H.W. baron van, 1808-1814
      Bangeman Huygens, jhr C.D.E.J., 1808-1826
      Bentinck, W.G.F. graaf, 1808-1833
      Berger, A.L. von, 1808
      Bezarra de Seixas, ridder, 1808-1810
      Boetzelaer, D. baron van, 1807
      Bosscha, J., 1808-1810
      Bosset, baron de, 1808-1810
      Bourdeaux, 1809
      Bourne, S., 1809
      Broes, W., z.d.
      Brugmans, 1832
      Brunet, ridder J.C. de, 1832
      Bylandt, J.C. graaf van, 1808-1809
      Bylandt-gravin van Limburg Stirum, O.A.C. gravin van, 1809
      Cadore, hertog van, 1811
      Cambier, J.J, 1810-1812
      Capellen, G.A.G. baron van der, 1809-1833
      Chimay, princes van, 1825-1829
      Clerq, A. le, 1810
      Collot d'Escury, H. baron, 1831
      Comps, F.M.X. de, 1808-1809
      Croiset, S.F., 1808-1809
      Crommelin, J.P. van Wickevoort, 1810
      Dassevael, S., 1808
      Dedel, jhr J.W., 1830-1831
      Dedel, S. baron, 1810
      Dedem, jhr F.G. van, 1808-1809
      Dolgorucki, prins Serge, 1807-1810
      Doorn, H.J. baron van, 1829-1833
      Dürckheim Momtmartin, graaf de, 1808
      Duyn, A.F.J.A. graaf van der, 1831
      Falck, A.R., 1808-1831
      Feltz, baron Von, 1808
      Gaëta, hertog van, 1810
      Goes, M. baron van der, 1808
      Goldberg, jhr J., 1808-1809
      Goubau, 1829
      Gronovius, S.U., 1809
    - H-L., 119
      Haan, P. de, 1827
      Hogendorp, D. graaf van, 1808-1810
      Hogendorp, G.J. van, 1808-1809
      Hoop, A. van der, 1808-1832
      Hugenpoth, A.W.J.J. baron van, 1809-1810
      Innhausen und Kniphausen, C. baron von, 1809
      Janssens, jhr J.W., 1809-1833
      Jones, J., 1808
      Jonge, jhr J.C. de, 1829-1832
      Keverberg van Kessel en Aldegoor, C.L.G.J. baron de, 1816
      Knobelsdorff, baron von, 1809-1810
      Koning, J., 1929
      Larochefoucauld, graaf A. de, 1808-1809
      Lennep, D.J. van, 1832
      Lerro, Th. graaf de, 1830
    - M-S., 120
      Maanen, C.F. van, 1812-1833
      Mey van Streefkerk, J.G. baron de, 1817-1833
      Meyners, G.J., 1808-1809
      Mollerus, W., 1808-1809
      Mollerus, J.H. baron, 1820-1821
      Moltke, graaf Von, 1809-1810
      Münchhausen, baron Von, 1808-1809
      Munster, C., 1808
      Nagell, A.W.C. baron van, 1819
      Namen, de bisschop van, 1817
      Nederburgh, S.C., 1810
      Niebuhr, B.G., 1809-1810
      Noya, hertog de, 1829
      Odevaere, J., 1829
      Pabst van Bingerden, jhr R.W.J., 1830
      Pallandt van Eerd, A. baron van, 1810
      Pallandt van Keppel, F.W.F.Th. baron van, 1828-1829
      Philipse, 1830
      Poll, F. van de, 1828-1830
      Poll, jhr W.G. van de, 1820
      Queysen, W., 1809
      Rappard, A.G.A. ridder van, 1830-1832
      Reede, W.F. graaf van, 1832
      Reinhald, prof., 1809-1810
      Rendorp van Marquette geb. Boreel, P., 1808
      Repelaer van Driel, jhr O., 1829
      Reyphins, L.A., 1816
      Roch, mevr., 1829
      Röell, W.A., 1826
      Scheltema, J., 1830-1833
      Serurier, J., 1809
      Siberg, P.G., 1808-1809
      Silliman, J.L., 1810
      Six van Oterleek, jhr W., 1808-1810
      Six geb, Van Winter, L.J., 1833
      Smirnoff, de, 1810
      Smits, J.M., 1810
      Spaen, J.W.F. baron van, 1808-1809
      Stadion, graaf, 1810
      Steube, B., 1809
      Stralen, H. van, 1817
      Stuart, M., 1821
      Suffolk, graaf van, z.d.
      Swart, A., 1810
    - T-Z., 121
      Tets van Goudriaan, A.W.N., 1816-1829
      Torck, R.J.C., 1809
      Tuyll van Serooskerken, C.E. baron van, 1825
      Tydeman, H.W., 1829-1833
      Ver Huell, C.A., 1808-1811
      Ver Huell, C.H., 1808-1810
      Vos van Steenwijk, J.A. de, 1809-1810
      Vries, Jeromius de, 1830-1832
      Westreenen van Tiellandt, W.H.J. baron van, 1831-1833
      Wijn, H. van, 1807-1810
      Wijttenbach, D., 1816
      Zuylen van Nijevelt, C. baron van, 1808-1810
      Zuylen van Nijevelt, H. baron van, 1807-1833
      Zuylen van Nijevelt, J.A. baron van, 1809
  - Brieven aan W.F. Röell van P. van der Heim, Minister van Marine., 1808 Februari 7-1810 Augustus 15; 82; 1 omslag
  - Brieven aan W.F. Röell van J. J. Cambier., 1809 December-1810 April 7; 81; 1 omslag
    Zie verdere brieven van Cambier, Inv. no. 118.
  - Brieven aan W.F. Röell van J. H. Mollerus., 1809 November 29-1810 Maart 25; 83; 1 omslag
    Zie verdere brieven van Mollerus, Inv. no. 120.
  - Brieven van leden van het Huis van Oranje., 1814-1826; 86; 1 omslag
    Van:
    a. Koning Willem I, 1814 November 7-1826 Maart 29. 7 stuks.
    Bij verscheidene brieven zijn de minuten van antwoord gevoegd.
    b. Koningin Wilhelmina, gemalin van Koning Willem I, 1818 Mei 18. 1 stuk.
    c. Prinses Wilhelmina, gemalin van prins Willem V, 1818 Mei 16 en 1819 October 29. 2 stuks.
    d. Prinses Louise van Brunswijk, zuster van Koning Willem I, 1818 Mei 16. 1 stuk.
    e. Prins van Oranje, 1818 Mei 15. 1 stuk.
    f. Prins Frederik der Nederlanden, 1818 Mei 16. 1 stuk.
- Schepen en pensionaris van Amsterdam, 1793-1795, B.
  - Pamfletten, libellen, hekeldichten en andere gedrukte stukken betreffende de troubelen in Nederland., 1792-1799; 185; 1 pak
    Enkele in handschrift. Merendeel uit de jaren 1794-1795.
    Adres van den burger Makketros, aan de Nationale Vergadering. Den 28 October, 1792. 't Eerste jaar der Fransche republiek.
    De Fransche Republikeinsche Catechismus, voor de jeugd. Ontworpen door de Heer Dupont. [1793]
    Een Woord tot Troost, aan myne landgenoten, van allerly rang en denkwyze. [1793]
    Aan Neerlands Ingezetenen, by de tegenswoordige tydsomstandigheid. Op 't begin des Jaars 1793.
    Hekeldicht: Voor den Armen. "Thans houdt g' op nieuw weer bedestonden. Stomme Honden." (in handschrift) [1793]
    Parodie op het Godslasterlijk libel, op Bededag, den 13 February 1793, in verscheide Kerken te Amsterdam, in het Arme-Zakje gevonden. "Nu houd g' op nieuw weer Beedestonden, Duizend monden."
    Voor de Franschgezinde Nederlanders. "De Batavier houdt Bedestonden, Hart en Monden" [1793]
    Vrijhart aan het Volk van Nederland over de waare Constitutie. In Holland. MDCCICIII (in handschrift)
    Aan Dumourier. Klinkdicht. [1793]
    De zingende Landzaat; geworven in de herfst van den jaare 1794.
    Vertrouwelyke Brief van een waar Vaderlander aan zyne Minnaaresse; bevattende eenige Reflexiën, op den uitschryving van den aanstaanden Algemeenen Dank- Vast- en Bedendag, die gehouden zal worden in Nederland, den 26 Maart, 1794.
    De Taal van 's Lands Vaderen, in de uitschryving van de aanstaande Dank-, Vast- en Bede-dag, Op 26 Maart 1794.
    Gedachten, op den 26sten Maart of den Biddag Van 't Jaar 1794.
    Catechismus der Egaliteit, en der Rechten van den Mensch. [1794]
    Iets voor mijne Landgenooten? [1794]
    Alzo Mijne Heeren van den Gerechte der Stad Amsterdam / in ervaring gekomen zijn / dat sommige qualykgezinde Persoonen hebben kunnen goedvinden. 13 / 14 October 1794.
    Aan Hun Edel Groot Achtbaare de Heeren Burgemeesteren en Raaden in de Vroedschap der Stad Amsterdam. [1794]
    Pieter Jan Marcus, Oud Burgemeester van Leide, aan de Burgerijë dier Stad. [1794]
    Declaratoir van den Wel-Edel Gestrengen Heer Pieter van Lelyveld, Veertig in Raade en Oud Burgemeester der Stad Leyden, gedaan in de Vroedschap dezer stad op Maandag den 22 September 1794.
    Een woord, eer het te laat is. Aan myne medeburgeren, van alderley rang en denkenswyzen. [1794]
    Berichten uit het Ryk der Dooden of Zamenspraak tusschen Baron Torcq van Rozendaal, Petrus Camper en Mr. Jan Hubrecht, meester knaap van Holland. [1794]
    De krijgsraad dichtmatig beschouwd. (in handschrift) [1794]
    Schuitpraatje, gehouden in de Trekschuyt van Delft naar Rotterdam tusschen een collonel, een capitein, een oud zergeant, met drie recruten, alle in dienst van Hun Hoog Mog., een deftig burger man en een onbekend persoon. [z.j.]
    Het Besluit. Zynde eene korte zaamen-spraak, tusschen een' Regent een' Generaal en een' Predikant. [1794]
    Roef Praatjen Tusschen een' Patriot een' Prins-gezinde en een' Neutraalen of Onzydigen. [1795]
    Van Veel, Niets, of Lyst van Schepen en Fregatten, in actueele dienst en compleet bemand op Ultimo December 1794, vergeleken met de Schepen en Fregatten in actueele dienst op Ultimo December 1795. Opgedragen aan alle kortzichtige en hardhoorende Medeburgeren.
    De Post van den Neder-Rhijn. No. 479. Tweede Samenspraak tusschen twee bijzondere goede Vrienden A. en B. [z.j.]
    Weeklyksche Saturdagsche Utrechtsche Courant. No. 6. Den 14. Maart 1795.
    Toelichtende teksten bij de tien allegorische decoraties, opgericht voor het Alliantiefeest te Amsterdam op 19 juni 1795:
    - De Alliantie tusschen de Fransche en de Bataafsche Republiek geslooten, in 's Hage den 16 Mey 1795 en geratificeerd te Parys den 4 Juny daaraan volgende, op het Revolutieplein (de Dam).
    - De aanstaande Eenheid en Onverdeelbaarheid van het Bataafsch Gemeenebest, op het Revolutieplein (de Dam).
    - Het Volksbewind Gevestigd, op het Amstelveld.
    - Koophandel en Zeevaart, op de Nieuwmarkt.
    - De vlucht van Willem de Vde als mede de vernietiging van het Stadhouderschap, in de Plantagie.
    - Kunsten en Weetenschappen, op de Noordermarkt.
    - De Vernietigde Oude Constitutie, op de Botermarkt.
    - De Revolutie, op 't Burgerplein (Koningsplein).
    - De Vernietiging der Aristocratie, op de Westermarkt.
    - Algemeene Wapening, op 't Kadyksplein.
    Aan myne ongelukkige en mislyde Landgenooten. [z.j.]
    (Concept) Manifest van het Bataafsche Volk aan Willem den Vyfden, welëer Erfstadhouder &c. &c. &c. van de Vereenigde Nederlanden; doch thans fugatief en voordvlugtig. [z.j.]
    Traduction de la Declaration du Prince d' Orange, comme elle se trouve dans le Whitehall Evening Post No. 7586. (in handschrift) [z.j.]
    Brief van een Hollandsch Patriot aan de Bataaven. 1795
    Oproepings-Billetten om te verschijnen in de Grondvergaderingen ter benoeming van een Kiezer en een Plaatsvervanger tot het verkiezen van Leden en Plaatsvervagers van de Nationale Vergadering en van het Provinciaal Bestuur van Holland, 1795-1797. (6 stukken)
    Marretjes Almanach voor het jaar MDCCXCVI.
    De Waare Vryheid. 1. Wanneer myn oog aandagtig ziet. [1796]
    Aan het Volk van Nederland. Wy Willem Frederik Erfprins van Orange en Nassau &c. &c. &c. Daar de Voorzienigheid de poogingen der Geallieerde Mogendheeden die voor Godsdienst en Onafhankelykheid de Wapenen opgevat hebben, met de gelukkigste voordeelen bekroond heeft. [1799]
    Proclamatie van wegen Zijn Excellentie den Lieutenant Generl. AberCrombie, Ridder van de Order van 't Bad &c. Den Lt.Gl. Ralph AberCrombie, aan wien Zijne Majesteit de Koning van Groot Brittagne van ouds af de Geallieerde der Vereenigde Nederlanden, het Commando heeft toevertrouwd. (in handschrift) [1799]
    Testament de la Republique Batave (in handschrift) [1799]
    Lierzang. Gerugsteund door zijn trouwe volken, van Willem Bilderdijk (in handschrift) [1799]
    Toen Richard zwaar met gruweldaaden, van Willem Bilderdijk. (in handschrift van G.K. van Hogendorp) [1799]
    Bemoediging aan mijn Oranje Vrinden. Treur niet langer lieve vrinden. [z.j.]
  - Bredasche Courant, over de overgave der stad aan generaal Dumouriez., 1793 Februari 26; 48; 1 stuk
  - Mes souvenirs politiques. Met bijlage., 1793 Février; 46; 1 omslag
  - Papieren rakende de dikwerf gereclameerde nalatenschap van den veldmaarschalk Paulus Wurtz., 1793-1794; 1; 1 omslag
  - Beschouwingen over de vraag omtrent het verbod van invoer van verschillende koopwaren uit Frankrijk. (Fransch)., 1794; 3; 1 omslag
  - Memorie getiteld: "Opinion de St. Just, énoncé dans le comité le 1 Mars, au sujet des négociations avec les puissances neutres"., 1794; 4; 1 omslag Gedrukt.
  - Consideratiën rakende de zeewering van het Hondsbosch en het adres van gecommitteerde raden in het Noorderkwartier daaromtrent., 1794 April 3; 87; 1 omslag
  - Politiek journaal van 15 tot 19 Januari 1795. Met bijlagen genummerd 1-6., 47; 1 omslag
  - Missive om in te dienen aan de representanten van Amsterdam, wanneer het ontslag bevestigd werd, aan W.F. Röell als pensionaris gegeven., 1795 Maart; 49; 1 omslag
- Lid van het gedeputeerd bestuur en secretaris van Holland, 1802-1806, C.
  - Verhandelingen en gedrukte stukken over Staats- en Gemeenterecht., 1790-1805; 186; 1 omslag
    Betreft:
    Brief van J. C. van der Hoop, advocaat-fiscaal van de Admiraliteit te Amsterdam, aan den heer Ploos van Amstel, 1790
    Memorie "La souveraineté d'un peuple est-elle aliénable?", z.d.
    Reglementaire bepalingen voor de gemeentebesturen, 1802-1805
    Verslag van de commissie tot het werk der Convoyen en Licenten aan het Staatsbewind, 1804.
  - Papieren betreffende de toestand der lakenfabrieken., 1793-1802; 2; 1 omslag
  - Papieren betrekkelijk de herstelling van de in 1796 buiten dienst gestelde predikanten van de Nederduitsche Hervormde gemeente te Amsterdam., 1803; 50; 1 omslag
  - Aanmerkingen omtrent de bevoegdheden der Vergadering van Hun Hoogmogenden., 1805; 52; 1 omslag
- Minister-secretaris van Staat, 1806-1808, D.
  - Decreten en besluiten genomen door Koning Lodewijk Napoleon., 1806 Juni 10-1809 Juni 30; 77; 1 pak Gedrukt (1806-1807) en geschreven (1806-1809).
  - Rapporten, merendeels van de Staatsraad, uitgebracht aan Koning Lodewijk Napoleon., 1806 September 26-1810 Maart 23; 78; 1 pak Gedrukt.
  - Circonstances qui précédèrent l'établissement de la Royauté en Hollande; en korte aanteekening over de aanbieding van den Staat van Koninkrijk aan de Bataafsche republiek., 1806; 53; 1 omslag
  - Papieren rakende opheffing van de gilden., 1806; 11; 1 omslag
  - Extracten uit de resolutiën van Hun Hoogmogenden en uit de resolutiën van het Wetgevend Lichaam van het Koninkrijk Holland., 1806 Juni 23-1807 September 25; 79; 1 omslag Gedrukt.
  - Papieren rakende de instelling van de Hollandsche Orde der Unie., 1806-1807; 16; 1 omslag
  - Mémoires sur la situation actuelle de la Hollande., 1806-1807; 54; 1 omslag Afschriften.
  - Rapport aan den Koning omtrent de wijze van dekking van het deficit voor het loopende jaar., 1807 Januari; 88; 1 omslag
  - Mémoire de mr. Röell, ministre secrétaire d'état sur les emprunts (staatsleningen)., 1807 Maart; 89; 1 omslag
  - Remarque d'un anonyme sur le message du Roi au corps législatif en date du 28 mars 1807, omtrent de staat van de publieke financiën., 15; 1 omslag
  - Papieren betreffende de invoering van een grootboek der publieke schuld tijdens de regeering van Lodewijk Napoleon., 1807; 90; 1 omslag
    Zie hierbij no. 77.